臺灣高等法院臺南分院刑事判決
111年度上易字第292號
上  訴  人  
即  被  告  邱穎若



選任辯護人  王捷歆律師
上列上訴人因違反保護令案件，不服臺灣臺南地方法院111年度
易字第210號中華民國111年4月19日第一審判決（起訴案號：臺
灣臺南地方檢察署110年度偵字第23971號），提起上訴，本院判
決如下：
    主  文
上訴駁回。
邱穎若緩刑貳年。緩刑期內應付保護管束。保護管束期間內，禁
止對謝采芳為騷擾、接觸、跟蹤、通話、通信之聯絡行為。
    理  由
一、按上訴得明示僅就判決之刑、沒收或保安處分一部為之，刑
    事訴訟法第348條第3項定有明文。上訴人即被告邱穎若不服
    原審判決提起上訴，並於本院準備程序否認犯罪，嗣於民國
    111年7月25日及111年9月12日，選任辯護人分別具狀及於審
    理中表示被告願意認罪，僅就刑一部不服上訴，故原判決關
    於量刑以外部分（詳附件），即不在本院審理範圍，並均以
    為量刑基礎，先予敘明。
二、上訴人即被告邱穎若（下稱被告）上訴意旨略以：㈠被告已
    深切反省，坦承錯誤，並已返回娘家居住，犯後態度良好。
    ㈡被告未與謝采芳同住，實無實施積極犯罪手段，所生危害
    尚輕。㈢因被告配偶罹病，離開長期居住處所即臺南市○區○○
    路00巷00弄00號（下稱系爭處所），另覓新居，本非易事，
    且於110年11月2日甫收受保護令，謝采芳即於110年11月4日
    報警，被告犯罪情節確非嚴重。㈣被告因精神症狀再度發作
    ，目前住院治療中，又無謀生能力，故待病情緩和，將入住
    安養機構，應無再犯之虞。為此請求從輕量刑並宣告緩刑。
三、原審以行為人之責任為基礎，審酌被告已收受系爭保護令，
    知悉應遷出系爭處所，仍拒不遷出，使被害人產生心理上不
    快，犯罪所生危害程度非輕，所為實無可取，並斟酌被告犯
    後否認犯行，暨被告之犯罪動機、目的、手段、其自述之智
    識程度及家庭經濟生活狀況，被害人表示因被告造成生活不
    便，希望從重量刑等一切情狀，量處拘役50日，並諭知如易
    科罰金以新台幣1千元折算1日之折算標準。其量刑尚屬允當
    。被告上訴意旨請求從輕量刑，即無理由。
四、被告未曾因故意犯罪受有期徒刑以上刑之宣告，有前案紀錄
    表在卷足憑。又被告於本院已坦承錯誤，犯後態度已有改變
    ，復參諸被告與配偶長期居住系爭處所，配偶亦罹病，另覓
    新居本非易事，況被告於110年11月2日甫收受保護令，迄11
    0年11月4日，短短2日內未遷出，惡性實非重大。再者，被
    告供述已經遷離系爭處所，目前因情緒障礙住院治療，待病
    情緩和，將入住安養機構，有診斷證明書在卷可佐。被告既
    經此偵、審程序，當知警惕，應無再犯之虞，本院認被告以
    暫不執行為適當。上訴意旨請求宣告緩刑，為有理由，故宣
    告緩刑2年。並依家庭暴力防治法第38條第1項、第2項第2款
    規定，犯家庭暴力罪或違反保護令罪而受緩刑之宣告者，在
    緩刑期內應付保護管束，及命被告於付緩刑保護管束期間內
    ，禁止對謝采芳為騷擾、接觸、跟蹤、通話、通信之聯絡行
    為。 
五、被告經合法傳喚，無正當之理由不到庭，不待其陳述，逕行
    判決。
據上論斷，應依刑事訴訟法第371條、第368條，刑法第74條第1
項第1款，家庭暴力防治法第38條第1項、第2項第2款，判決如主
文。
本案經檢察官王全成到庭執行職務。
中　　華　　民　　國　　111 　年　　10 　　月　　3　　日
                  刑事第三庭    審判長法　官  郭玫利
　　　　　　　　　　　　　　　　　　　法　官  王美玲
　　　　　　　　　　　　　　　　　　　法　官  林臻嫺
以上正本證明與原本無異。
不得上訴。
　　　　　　　　　　　　　　　　　　　書記官  張宜柔
中　　華　　民　　國　　111 　年　　10　　月　　3 　　日
附錄本案論罪科刑法條全文
家庭暴力防治法第61條：
違反法院依第14條第1項、第16條第3項所為之下列裁定者，為本
法所稱違反保護令罪，處3年以下有期徒刑、拘役或科或併科新
臺幣10萬元以下罰金：
一、禁止實施家庭暴力。
二、禁止騷擾、接觸、跟蹤、通話、通信或其他非必要之聯絡行
    為。
三、遷出住居所。
四、遠離住居所、工作場所、學校或其他特定場所。
五、完成加害人處遇計畫。